Inventaris van de archieven van het Hoofdbestuur van het Staatsbedrijf der Posterijen, Telegrafie en Telefonie: Commissie voor Delegatie van Bevoegdheden, 1949-1955
Nationaal Archief, Den Haag
Commissie voor Delegatie van Bevoegdheden [PTT]
PTT / Cie. Delegatie Bevoegdheden
1949-1955
W21003
0.10 meter; 14 inventarisnummers.
Normale geschreven, getypte en gedrukte documenten, geen bijzondere handschriften.
Nationaal Archief, Den Haag
Commissie voor delegatie van bevoegdheden (PTT)
De Commissie voor Delegatie van Bevoegdheden moest onderzoeken of het wenselijk was bevoegdheden over te dragen aan de afdelingsinspecteur en aan de directeuren van de ongeclassificeerde kantoren en de Telegraafdienst. De Commissie functioneerde van 1950 tot 1953. Het archief bevat onder meer correspondentie, notulen van vergaderingen en stukken over de organisatie van de postdistricten in Nederland.
Archiefvorming
Geschiedenis van de archiefvormer
De commissie voor delegatie van bevoegdheden is ingesteld door de Hoofddirecteur Posterijen op 10-02-1950.
De commissie is opgeheven op 01-05-1953.
De voorzitter was dhr. A.J. Bruggeman, secretaris was dhr. N.K.J. Scheffers en de leden waren dhrn. A.A. Beerens, J. Ferdinandusse, F.J. Hindriks, A.Hugas, J.J. Kolk, C.P. Maas, T. Perry, Mr. H. Snel, dhrn. A.P. van Leeuwen en D.G.C. van Aken zijn in de plaats gekomen voor dhrn. Kolk en Maas.
De commissie voor delegatie van bevoegdheden had tot taak onderzoek te doen naar de wenselijkheid bevoegdheden over te dragen aan de afdelingsinspecteur en aan de directeuren van de ongeclassificeerde kantoren en de telegraafdienst.
Geschiedenis van het archiefbeheer
Het archief van de commissie voor delegatie van bevoegdheden is een zgn. gedeponeerd archief. De gedeponeerde archieven bestaan uit de volgende categorieën, te weten:
commissiearchieven
nalatenschappen
niet binnen afdelingsverband ondergebrachte diensten.
De verwerving van het archief
De rechtstitel is (nog) onbekend
Inhoud en structuur van het archief
2.16
Inhoud
Het archief bestaat uitsluitend uit stukken van algemene aard.
Aanwijzingen voor de gebruiker
Openbaarheidsbeperkingen
Volledig openbaar.
Materiële beperkingen
Aanvraaginstructie
Openbare archiefstukken kunnen online worden aangevraagd en gereserveerd. U kunt dit ook via de terminals in de studiezaal van het Nationaal Archief doen. Om te kunnen reserveren dient u de volgende stappen te volgen:
U maakt een profiel aan op www.gahetna.nl, en logt vervolgens in
Via de archiefinventaris (alleen de beschrijvingen met rode nummers) selecteert u het gewenste archiefstuk door op de knop 'Reserveren' te klikken
In het volgende scherm geeft u aan op welke dag u het archiefstuk wilt inzien
Indien u zich bevindt in de studiezaal en een tafelnummer heeft ontvangen kunt u dit nummer vermelden. Als u geen tafelnummer heeft kunt u tafelnummer 777 laten staan
Vervolgens bevestigt u uw reservering door deze te versturen.
Verwant materiaal
Beschikbaarheid van kopieën
Beschrijving van de series en archiefbestanddelen
- Algemeen, 1
  - Stukken betreffende overzichten van niet afgedane zaken en zaken waar nog aandacht aan moet worden geschonken inzake de voorbereiding van vorming van postdistricten, 1950-1954; 1; 1 omslag
  - Stukken betreffende uittreksels uit bespreekverslagen van de commissie voor delegatie van bevoegdheden met de Directeur Generaal en de Hoofddirecteur Posterijen, 1950-1954; 2; 1 omslag
  - Stukken betreffende een inleiding delegatie bevoegdheden bij postinspecties., 1949; 3; 1 omslag
- Instelling en opheffing van de Commissie, 1.1
  - Stukken betreffende de instelling en opheffing van de commissie delegatie van bevoegdheden en de benoeming en wijziging van de leden van de commissie door de Hoofddirecteur Posterijen, 1950-1953; 4; 1 omslag
- Notulen van de vergaderingen, 1.2
  - Stukken betreffende besprekingsverslagen van de commissie inzake VP1, VP2 en de Postgids en de hierop volgende eindrapportage, 1950; 5; 1 omslag
  - Stukken betreffende besprekingsverslagen van de commissie inzake VT artikelen en de hierop volgende eindrapportage, 1950-1951; 6; 1 omslag
  - Stukken betreffende besprekingsverslagen van de commissie inzake personeelszaken, opleidingen personeelschefs en de hierop volgende eindrapportage, 1951-1955; 7; 1 omslag
  - Stukken betreffende de financiële en economische zaken, 1951-1955; 8; 1 omslag
  - Stukken betreffende besprekingsverslagen van de commissie inzake de eisen waaraan boekhoudkundige ambtenaren moeten voldoen en de werving hiervan, 1951-1955; 9; 1 omslag
- Organisatie postdistricten, 1.31
  - Stukken betreffende de indeling van de postdistricten in Nederland, 1952; 10; 1 omslag
  - Stukken betreffende de voorbereiding van de organisatie van de postdistricten, 1951-1953; 11; 1 omslag
  - Stukken betreffende een proefwijziging van de organisatievorm van de inspectieafdelingen, 1954-1955; 12; 1 omslag
  - Stukken betreffende de benoemingen van directeuren van postdistricten en correspondentie inzake titulatuurwijzigingen van postdistricten, 1951-1955; 13; 1 omslag
- Correspondentie, 1.4
  - Stukken betreffende correspondentie van en met de commissie voor delegatie van bevoegdheden, 1950-1951; 14; 1 omslag